臺灣高等法院刑事裁定
109年度聲字第215號
聲明異議人
即  受刑人  洪翊



上列聲明異議人即受刑人因傷害致死等案件，對於臺灣士林地方
檢察署檢察官執行之指揮（108年度執助字第656號），聲明異議
，本院裁定如下：
    主  文
聲明異議駁回。
    理  由
一、聲明異議意旨略以：聲明異議人即受刑人（下稱受刑人）洪
    翊因傷害致死案件，經法院判處有期徒刑11年確定，又因違
    反槍砲彈藥刀械管制條例案件，經法院判處3年2月確定。受
    刑人所犯上開案件符合刑法第50條、第53條之規定，前於民
    國108年6月6日具狀向臺灣士林地方檢察署聲請就上開案件
    定其應執行刑，經該署函轉臺灣臺北地方檢察署辦理，惟受
    刑人至今未收受後續相關函文，或定執行刑之裁定書，此影
    響受刑人在監服刑之刑期及假釋累進處遇分數之計算甚鉅，
    懇請鈞院准予聲明指揮不當之異議，請檢察官代為向鈞院聲
    請定應執行刑等語。
二、按刑事訴訟法第484條規定，受刑人或其法定代理人或配偶
    以檢察官執行之指揮為不當者，得向諭知該裁判之法院聲明
    異議。所稱「檢察官執行之指揮不當」，係指檢察官有積極
    執行指揮之違法及其執行方法有所不當等情形而言；又判決
    確定後即生效力，檢察官如依確定判決內容為指揮執行，自
    難指檢察官執行之指揮為違法或其執行方法不當（最高法院
    95年度台抗字第486號裁定、100年度台抗字第936號裁定意
    旨參照）。又刑罰之執行，由檢察官依指揮書附具之裁判書
    為之，刑事訴訟法第457條第1項、第458條規定至明，故除
    因違法情事而經非常上訴或再審程序加以撤銷或變更者外，
    法院之確定判決或定應執行刑之確定裁定均有其執行力，檢
    察官應據以執行（最高法院77年度台抗字第741號裁定、101
    年度台抗字第301號裁定意旨參照）。從而，於法院之確定
    裁判變更前，檢察官據以執行或不與他罪合併聲請定應執行
    之刑，其執行之指揮即難認有違法或不當。
三、經查：
  ㈠受刑人洪翊前於103年9月14日犯傷害致死案件，經臺灣臺北
    地方法院以103年度矚重訴字第3號、104年度重訴字第2、10
    號、易字第274、468號判決判處有期徒刑11年，嗣受刑人不
    服提起上訴，經本院以105年度原矚上訴字第1號、上訴字第
    2402號、106年度原上訴字第59號判決駁回上訴，受刑人仍
    不服提起第三審上訴，經最高法院於108年3月27日以107年
    度台上字第1562號、第1569號判決駁回上訴確定；另受刑人
    自99年底某時起至101年6月5日止，有違反槍砲彈藥刀械管
    制條例之犯行，經臺灣士林地方法院以103年度訴字第84號
    判決判處有期徒刑3年2月，併科罰金新臺幣5萬元，並諭知
    罰金得易服勞役，嗣受刑人不服提起上訴，經本院以105年
    度上訴字第600號判決駁回上訴，受刑人仍不服提起第三審
    上訴，再經最高法院於105年9月1日以105年度台上字第2201
    號判決駁回上訴確定，有上開判決書影本、節本及本院被告
    前案紀錄表在卷可稽，此部分事實堪以認定。
　㈡雖受刑人以其所犯上開案件符合定應執行刑規定，檢察官遲
    未聲請定應執行刑為由，認檢察官之執行指揮不當而聲明異
    議。惟依前揭說明，聲明異議之對象為檢察官之執行指揮，
    包括執行之指揮違法或執行方法不當等情形在內，而非檢察
    官據以指揮執行之科刑判決或定刑裁判，至於檢察官未為定
    應執行刑之聲請，自非聲明異議之範疇。又前揭各該確定刑
    事判決，嗣後未經再審或非常上訴程序予以變更或撤銷，有
    本院被告前案紀錄表在卷可查，各該確定之刑事判決即具有
    實質確定力及執行力，檢察官應據以執行。是本件檢察官依
    上開確定判決內容為執行指揮，尚難認有何違誤。
　㈢另按裁判確定前犯數罪者，併合處罰之；依刑法第53條應依
    刑法第51條第5款至第7款之規定，定其應執行之刑者，由該
    案犯罪事實最後判決之法院之檢察官，聲請該法院裁定之；
    前項定其應執行之刑者，受刑人或其法定代理人、配偶，亦
    得請求前項檢察官聲請之；刑法第50條第1項前段、刑事訴
    訟法第477條分別定有明文。本件受刑人已向臺灣士林地方
    檢察署檢察官提出定應執行刑之聲請，嗣經該署檢察官函轉
    臺灣臺北地方檢察署檢察官依法辦理，再經檢察官於109年1
    月17日以「臺灣臺北地方檢察署依102年1月23日修正之刑法
    第50條調查受刑人是否聲請定應執行刑調查表」，確定受刑
    人係就其所犯之得易科罰金之罪與不得易科罰金之罪，共3
    罪，聲請定應執行刑，業經臺灣高等檢察署檢察官於109年2
    月7日以109年度執聲字第135號聲請書，向本院聲請定應執
    行刑，現由本院以109年度聲字第497號案件審理中，有該案
    件刑事卷宗影本在卷可憑，亦無受刑人所指檢察官未向法院
    聲請定應執行刑之情事，爰併予敘明。
  ㈣從而，本件執行檢察官所為指揮執行，核無不合，受刑人徒
    以檢察官未為定應執行刑之聲請為由，而向本院聲明異議，
    並非對於檢察官之執行指揮或其執行方法有何具體指摘，其
    聲明異議為無理由，應予駁回。
據上論斷，依刑事訴訟法第486 條，裁定如主文。
中　　華　　民　　國　　109 　年　　2 　　月　　14　　日
                  刑事第二十三庭審判長法　官  李釱任
                                      法　官  梁耀鑌
                                      法　官  連育群
以上正本證明與原本無異。
如不服本裁定，應於收受送達後五日內向本院提出抗告狀。
                                      書記官  廖紫喬
中　　華　　民　　國　　109 　年　　2 　　月　　14　　日